臺灣高等法院刑事裁定
110年度毒抗字第570號
抗  告  人  
即  被  告  林念輝


                    （現於法務部○○○○○○○○○○○執行中）
上列抗告人即被告因違反毒品危害防制條例案件，不服臺灣新北
地方法院中華民國110年2月20日所為裁定（110年度毒聲字第431
號），提起抗告，本院裁定如下：
    主  文
抗告駁回。
    理  由
一、原裁定意旨略以：抗告人即被告甲○○基於施用第二級毒品甲
    基安非他命之犯意，於民國109年7月30日上午7時15分為警
    採尿前96小時內某時許，在不詳地點，以不詳方式，施用甲
    基安非他命1次。爰依毒品危害防制條例第20條第1項、第3
    項，觀察勒戒處分執行條例第3條第1項規定，裁定令入勒戒
    處所觀察、勒戒。
二、抗告意旨略以：被告前因施用毒品經法院判刑後，即已悔過
    自新，遠離毒品，乃109年7月27日前往友人經營之公司，誤
    吸其施用毒品之二手煙霧，是被告於109年12月14日另案為
    經通緝到案時，經檢驗尿液即無毒品反應，足見被告確已戒
    絕毒癮；又被告因毒品案件現正服刑中，希望能判處徒刑方
    式，以利被告取得累進處遇分數。
三、按犯第10條之罪者，檢察官應聲請法院裁定，或少年法院（
    地方法院少年法庭）應先裁定，令被告或少年入勒戒處所觀
    察、勒戒，其期間不得逾2月。依前項規定為觀察、勒戒或
    強制戒治執行完畢釋放後，3年後再犯第10條之罪者，適用
    前二項之規定，毒品危害防制條例第20條第1項、第3項定有
    明文。
四、經查：
  ㈠被告雖否認有何施用第二級毒品犯行，而以前揭情詞置辯。
    惟被告於109 年7 月30日上午7 時15分許為警採集之尿液，
    經以酵素免疫分析法檢驗，及氣相層析質譜儀法確認檢驗結
    果，呈安非他命、甲基安非他命陽性反應，有勘察採證同意
    書、新北市政府警察局受採集尿液檢體人姓名及檢體編號對
    照表、台灣檢驗科技股份有限公司109年8 月18日濫用藥物
    檢驗報告（檢體編號：D0000000號）附卷可資佐證（臺灣新
    北地方檢察署109年度毒偵字第6931號偵查卷宗【下稱偵卷
    】第17至21頁）。目前常用檢驗尿液中是否含毒品反應之方
    法，有免疫分析法及氣相層析法兩類，尿液初步檢驗係採用
    免疫分析法，由於該分析法對結構類似之成分，亦可能產生
    反應，故初步檢驗呈陽性反應者，需再採用另一種不同分析
    原理之檢驗方法即氣相層析法進行確認，而經行政院衛生福
    利部認可之濫用藥物尿液檢驗機構採用上開方法進行確認者
    ，均不致發生偽陽性反應；又甲基安非他命經口服投與後約
    70％於24小時內自尿中排出，約90％於96小時內自尿中排出，
    且由於甲基安非他命成分之檢出與其投與方式、投與量、個
    人體質、採尿時間與檢測儀器之精密度等諸多因素有關，因
    此僅憑尿液中呈甲基安非他命陽性反應，並無法確實推算吸
    食時間距採集時間之長短，惟依上述資料推斷，最長不會超
    過4 日，為本院辦理施用毒品案件職務上已知。本件被告為
    警採集之尿液檢體，經以氣相層析質譜儀法確認檢驗結果，
    呈安非他命、甲基安非他命陽性反應，自可排除偽陽性之可
    能。再者，依據國外文獻報導，除在密閉小空間吸用二手大
    麻菸，在尿液中可能檢出微量大麻成分外，其他毒品如安非
    他命、甲基安非他命，尚無能否由尿液中檢出毒品反應之研
    究報告，然依經驗法則判斷，若非長時間與吸毒者直接相向
    且存心大量吸入吸毒者呼出之煙氣，以二手菸中可能存在之
    低劑量煙毒成分，應不至在尿液中檢出大量毒品反應，而被
    告為警採集之尿液經檢驗結果，其安非他命濃度達4453ng/m
    l（閾值500ng/ml），甲基安非他命達000000ng/ml（閾值50
    0ng/ml），以其濃度之高，應非誤吸他人施用毒品呼出之二
    手菸所致。被告辯稱：我是誤吸友人施用毒品之二手菸云云
    ，顯非事實。從而，被告於109年7月30日上午7時15分為警
    採尿前96小時內某時（除為警查獲後人身受拘束期間），施
    用第二級毒品甲基安非他命1 次之犯行，洵堪認定。
　㈡被告前因施用毒品，經臺灣新北地方法院少年法庭以104 年
    度少調字第1299號裁定送勒戒處所觀察、勒戒後，因無繼續
    施用毒品之傾向，於104 年10月28日釋放出所，經臺灣新北
    地方法院少年法庭裁定不付審理確定，有上開裁定及本院被
    告前案紀錄表在卷足稽（原審卷第22、27、29頁）。被告本
    案所為施用第二級毒品犯行，距其最近一次觀察、勒戒執行
    完畢之104年10月28日，已逾3 年，符合毒品危害防制條例
    第20條第3項「3年後再犯」之規定，自應令被告入勒戒處所
    觀察、勒戒，被告請求改為徒刑之宣告，於法不合。
  ㈢從而，原審據檢察官之聲請，依毒品危害防制條例第20條第1
     項、第3項，觀察勒戒處分執行條例第3條第1項規定，裁定
    被告送勒戒處所觀察、勒戒，核無違誤。
五、綜上，抗告意旨所指，尚乏所據。本件抗告為無理由，應予
    駁回。爰依刑事訴訟法第412條，裁定如主文。
中　　華　　民　　國　　110 　年　　4 　　月　　9 　　日
                  刑事第三庭    審判長法　官  張惠立  
                                      法　官  劉兆菊
                                      法　官  廖怡貞
以上正本證明與原本無異。
不得再抗告。
                                      書記官  劉芷含
中　　華　　民　　國　　110 　年　　4 　　月　　9 　　日